臺灣新竹地方法院民事判決　　　　　　　　　　　　　　九十三年度親字第一五號
　　原　　　告　丙○○
　　被　　　告　甲○○
　　兼 右 一人　乙○○
　　法定代理人
右當事人間否認子女事件，本院於民國九十三年七月二十日言詞辯論終結，判決如左
：
    主  文
確認被告甲○○（民國九十一年一月十四日生）非被告乙○○與原告之婚生女。
訴訟費用由被告負擔。
    事  實
甲、原告方面：
一、聲明：求為判決如主文所示。
二、陳述：
    緣原告與被告乙○○於民國八十九年八月十日結婚，惟婚後感情不睦，並於九十
    年六月二十日離婚，詎被告乙○○於九十一年一月十四日生下被告甲○○，直至
    九十三年一月間因要報戶口，被告乙○○打電話告知有一小孩在伊名下，始得被
    告甲○○出生，因被告乙○○之受胎時間，係在與原告婚姻關係存續中，故被告
    甲○○依法被推定為原告之婚生子女，然因原告與被告乙○○婚後感情不睦，被
    告乙○○並於八十九年十二月十日離家，期間並未同居，且離婚時並不知被告乙
    ○○已懷孕，外觀上亦看不出來，況離婚後並無往來，故原告根本不知被告甲○
    ○之出生，被告甲○○既非受胎自原告，爰依民法第一千零六十三條第二項之規
    定，提起本件否認子女之訴。
三、證據：提出
乙、被告方面：
一、陳述﹕離婚時雖已懷孕，但未告知原告，外觀上亦看不出來，直至九十三年一月
    十四日因孩子要報戶口才告知原告等語。
二、證據﹕提出出生證明書一紙為證。
丙、本院依原告職權囑託財團法人長庚紀念醫院就原告與被告甲○○之血緣關係為鑑
    定。
    理    由
一、原告主張之事實為被告乙○○自承在卷，復有
    係在婚姻關係存續中者，推定其所生子女為婚生子女；前項推定，如夫妻之一方
    能證明妻非自夫受胎者，則得提起否認之訴，惟應於知悉子女出生之日起一年內
    為之；又前開所稱之受胎期間，係指從子女出生日回溯一百八十一日起至第三百
    零二日止，民法第一千零六十三條、第一千零六十二條第一項分別定有明文。查
    被告甲○○係九十一年一月十四日出生，有出生證明書可憑，參諸上述，則被告
    甲○○確係在原告與被告乙○○之婚姻關係存續期間受胎所生，是依前開規定，
    應推定被告甲○○為原告之婚生女。茲原告否認被告甲○○為其婚生女，而訴請
    確認被告甲○○玲非原告與被告乙○○之婚生女，即應證明被告甲○○非被告乙
    ○○自原告處受胎所生。經本院囑託財團法人長庚紀念醫院林口分院就被告甲○
    ○與被告乙○○所指為被告甲○○生父之訴外人林宜弘之血緣關係鑑定結果，其
    結論認為「林宜弘與甲○○之父女關係確定率為99.000000000％，林宜弘為甲○
    ○的親生父親這一個假設由此次測試已實務上可以證實」，有該院九十三年六月
    十六日（九三）長庚院法字第０五七七號函所附親子鑑定報告可稽，堪認原告主
    張屬實。
二、次查原告於九十三年一月十四日始得知被告甲○○出生，業據被告乙○○敘明在
    卷，原告於九十三年四月二十日向本院提起否認子女之訴，自原告得知被告甲○
    ○出生至向本院提起本件訴訟，未逾一年期間，則其訴請確認被告甲○○非原告
    之婚生女，為有理由。
三、據上論結，本件原告之訴為有理由，依民事訴訟法第七十八條、第八十五條第一
    項前段，判決如主文。
中　　　華　　　民　　　國　　　九十三　　年　　　七　　　月　　三十　　日
                              臺灣新竹地方法院家事法庭
                                  法  官  盧玉潤
右為正本係照原本作成
如對本裁定抗告須於裁定送達後十日內向本院提出抗告狀
                                  書記官  陳德榮
中　　　華　　　民　　　國　　　九十三　　年　　　七　　　月　　三十　　日
